【裁判字號】    95,易,377
【裁判日期】    950831
【裁判案由】    贓物
【裁判全文】
臺灣嘉義地方法院刑事判決               95年度易字第377號
公  訴  人  臺灣嘉義地方法院檢察署檢察官
被      告  乙○○
上列被告因贓物案件，經檢察官提起公訴（九十五年度偵字第一
三八四號），因被告於本院準備程序中就被訴事實為有罪之陳述
，經本院合議庭裁定改為簡式審判程序，本院判決如下：
    主  文
乙○○收受贓物，累犯，處有期徒刑月，如易科罰金，以銀元
佰元即新台幣玖佰元折算壹日。扣案之氣動電動鈑手貳支、電
動螺絲起子壹支、套筒捌個、鐵剪壹支、鐵鎚壹支、活動鈑手
支、螺絲起子柒支、梅花鈑手伍支、套筒鈑手貳支、萬能鈑手壹
支、Ｔ字鈑手壹支、紙板壹個，均沒收。
    事  實
一、乙○○前因贓物案件，經本院於民國九十三年六月十七日以
    九十三年度易字第八八號判處有期徒刑五月，經上訴後，臺
    灣高等法院臺南分院於九十三年十二月七日以九十三年度上
    易字第三六六號，將原判決撤銷，另行改判，判處有期徒刑
    六月確定，並於九十四年四月六日易科罰金執行完畢。詎其
    不知悔改，於九十五年二月十一日下午二時許，在其所經營
    之嘉義縣民雄鄉大崎村十四甲資源回收場，明知由姓名年籍
    不詳、綽號「阿清」之成年男子駕駛而來、為甲○○所有之
    車牌號碼7697－GN號自用小客車，係「阿清」於九十五年二
    月十一日上午九時許，在嘉義縣大林鎮○○里○○○○○道
    路上竊盜所得之物，竟仍基於收受贓物之犯意，受「阿清」
    之託，收受前開車輛，並以新臺幣（下同）六千元之代價，
    將該車輛予以拆解。嗣於九十五年二月十二日下午三時三十
    五分許，為警於乙○○所經營之前揭資源回收場內當場查獲
    該自用小客車之車架、車門、車身、引擎、座椅，及乙○○
    所有，用來拆解該汽車之氣動電動鈑手二支、電動螺絲起子
    一支、套筒八個、鐵剪一支、鐵鎚一支、活動鈑手三支、螺
    絲起子七支、梅花鈑手五支、套筒鈑手二支、萬能鈑手一支
    、Ｔ字鈑手一支、紙板一個等物，始知悉上情。
二、案經甲○○訴由嘉義縣警察局民雄分局報請臺灣嘉義地方法
    院檢察署檢察官偵查起訴。
    理  由
一、上開犯罪事實，業據被告乙○○於警詢、偵查中及本院審理
    時供承在卷（見警卷第三頁至第五頁、偵查卷第十頁至第十
    一頁、本院九十五年八月十八日審判筆錄），核與告訴人甲
    ○○於警詢中指訴情節相符，並有現場照片十九幀、臨檢紀
    錄表、扣押書、贓物認領保管單、告訴人之行車執照影本、
    車輛失竊電腦輸入單、車籍作業系統－查詢認可資料、車輛
    竊盜、車牌失竊資料個別查詢報表－查詢車輛認可資料等各
    一份在卷可資佐證，足認被告之自白與事實相符，要屬無疑
    。本案事證明確，被告犯行，洵堪認定。
二、查刑法部分條文於九十四年二月二日修正公布，於被告行為
    後之九十五年七月一日施行，其中刪除刑法第五十六條，修
    正第二條、第二十五條、第二十六條、第二十八條、第三十
    三條、第五十五條規定。按行為後法律有變更者，適用行為
    時之法律，但行為後之法律有利於行為人者，適用最有利於
    行為人之法律，現行刑法第二條第一項定有明文。又刑法第
    三百四十九條第一項收受贓物罪，法定刑得處銀元五百元以
    下罰金，據修正後刑法施行法增訂第一條之一規定：「中華
    民國九十四年一月七日刑法修正施行後，刑法分則編所定罰
    金之貨幣單位為新臺幣。九十四年一月七日刑法修正時，刑
    法分則編未修正之條文定有罰金者，自九十四年一月七日刑
    法修正施行後，就其所定數額提高為三十倍。但七十二年六
    月二十六日至九十四年一月七日新增或修正之條文，就其所
    定數額提高為三倍」及刑法第三十三條第五款修正為：「主
    刑之種類如下：... 五、罰金：新臺幣一千元以上，以百元
    計算之」等規定，是依修正後之法律，刑法第三百四十九條
    第一項收受贓物罪所得科處之罰金刑最高為新臺幣一萬五千
    元、最低為新臺幣一千元；然依被告行為時之刑罰法律，即
    罰金罰鍰提高標準條例第一條前段規定之提高倍數為十倍及
    刑法第三十三條第五款規定之罰金最低額一元計算，該罪之
    罰金刑最高為銀元五百元，最低額為銀元一元，若換算為新
    臺幣，最高額雖與新法同為新臺幣一萬五千元，然最低額僅
    為新臺幣三元，比較上述修正前、後之規定，自以被告行為
    時關於科處罰金刑之刑罰法律較有利於被告。另被告於行為
    時之刑法第四十一條第一項前段規定：「犯最重本刑為五年
    以下有期徒刑以下之刑之罪，而受六個月以下有期徒刑或拘
    役之宣告，因身體、教育、職業、家庭之關係或其他正當事
    由，執行顯有困難者，得以一元以上三元以下折算一日，易
    科罰金。」又被告行為時之易科罰金折算標準，修正前罰金
    罰鍰提高標準條例第二條前段（現已刪除）規定，就其原定
    數額提高為一百倍折算一日，則被告行為時之易科罰金折算
    標準，應以銀元三百元折算一日，經折算為新臺幣後，應以
    新臺幣九百元折算為一日。惟九十五年七月一日修正公布施
    行之刑法第四十一條第一項前段則規定：「犯最重本刑為五
    年以下有期徒刑以下之刑之罪，而受六個月以下有期徒刑或
    拘役之宣告者，得以新臺幣一千元、二千元或三千元折算一
    日，易科罰金。」，比較修正前後之易科罰金折算標準，以
    九十五年七月一日修正公布施行前之規定，較有利於被告，
    亦應適用修正前刑法第四十一條第一項前段規定，定其折算
    標準。
三、核被告所為，係犯刑法第三百四十九條第一項收受贓物罪。
    被告前因贓物案件，經本院於九十三年六月十七日以九十三
    年度易字第八八號判處有期徒刑五月，經上訴後，臺灣高等
    法院臺南分院於九十三年十二月七日以九十三年度上易字第
    三六六號，將原判決撤銷，另行改判，判處有期徒刑六月確
    定，並於九十四年四月六日易科罰金執行完畢，有卷附臺灣
    高等法院被告前案紀錄表附卷可按。其受有期徒刑之執行完
    畢，五年內「故意」再犯本件有期徒刑以上之贓物，則依九
    十五年七月一日修正施行前後刑法第四十七條新舊法規定，
    均符合累犯之要件，刑罰權規範狀態並無利或不利之變更，
    不生新舊法比較問題，自應適用現行刑法第四十七條第一項
    規定，論以累犯，並加重其刑。爰審酌被告犯罪後已坦承犯
    行，且尚有幼子及父母待其扶養，其犯後態度良好，與其犯
    罪之動機、手段、目的等一切情狀，量處如主文所示之刑，
    並諭知易科罰金之折算標準。至扣案之物為被告所有，且供
    犯罪所用之物，業據被告供承在卷，爰予宣告沒收。
據上論斷，應依刑事訴訟法第二百七十三條之一第一項、第二百
九十九條第一項前段，現行刑法第二條第一項、第三百四十九條
第一項、第四十七條第一項、第三十八條第一項第二款，修正前
刑法第四十一條第一項前段，刑法施行法第一條之一，修正前罰
金罰鍰提高標準條例第二條，現行法規所定貨幣單位折算新台幣
條例第二條，判決如主文。
本案經檢察官李志明到庭執行職務
中    華    民    國    95    年    8     月    31    日
                  刑事第三庭    法  官  陳仁智
以上正本證明與原本無異。
如不服本判決，應於判決送達後10日內，向本院提出上訴狀。
中    華    民    國    95    年    8     月    31    日
                                書記官  楊福源
附錄本案論罪科刑法條
刑法第三百四十九條第一項：
收受贓物者，處三年以下有期徒刑、拘役或五百元以下罰金。


司法院資訊處製作；財團法人民間司法改革基金會備份。
